臺灣高雄地方法院民事裁定
109年度消債更字第30號
聲  請  人  陳毓亨  
0000000000000000

代  理  人  陳靜娟律師
上列當事人因消費者債務清理事件聲請更生，本院裁定如下：
    主  文
聲請人陳毓亨自中華民國一○九年六月三十日下午四時起開始更
生程序。
命司法事務官進行本件更生程序。
   3 理  由
一、按債務人不能清償債務或有不能清償之虞者，得依本條例所
    定更生或清算程序，清理其債務；債務人無擔保或無優先權
    之本金及利息債務總額未逾新臺幣（下同）12,000,000元者
    ，於法院裁定開始清算程序或宣告破產前，得向法院聲請更
    生；法院開始更生程序之裁定，應載明其年、月、日、時，
    並即時發生效力；法院開始更生或清算程序後，得命司法事
    務官進行更生或清算程序，必要時得選任律師、會計師或其
    他適當之自然人或法人1人為監督人或管理人，消費者債務
    清理條例（下稱消債條例）第3條、第16條第1項、第42條第
    1項、第45條第1項分別定有明文。
二、聲請意旨略以：伊有不能清償債務情事，前依消債條例規定
    ，向本院聲請調解債務清償方案，惟調解不成立。伊又未經
    法院裁定開始清算程序或宣告破產，爰聲請更生等語。
三、經查：
  ㈠聲請人前於民國108年11月20日提出債權人清冊，向本院聲請
    調解債務清償方案，經本院108年度司消債調字第588號受理
    ，於108年12月17日調解不成立，聲請人於同日以言詞聲請
    更生等情，業經本院依職權調閱上開調解卷宗核閱無訛。
  ㈡聲請人於106年度至108年度申報所得各為402,473元、382,43
    1元、376,376元，平均每月所得各為33,539元、31,869元、
    31,365元（本裁定計算式均採元以下4捨5入），名下有1997
    年、2003年出廠車輛各1部，雖有新光人壽保單，惟非要保
    人；又聲請人自93年2月4日起於銓益機械有限公司擔任機械
    維修員，日薪1,310元，108年1月至109年2月平均每月收入
    約31,073元【計算式：（40,950＋34,020＋34,650＋35,280＋36
    ,635＋34,715＋37,335＋28,820＋26,200＋26,200＋26,200＋26,85
    5＋22,270＋24,890）÷12＝31,073】，現未領取任何補助等情
    ，有財政部高雄國稅局106年度至107年度綜合所得稅各類所
    得資料清單及財產歸屬資料清單【本院108年度司消債調字
    第588號卷（下稱調卷）第10至12頁】、108年度稅務電子閘
    門財產所得調件明細表（本案卷第70頁）、財產及收入狀況
    說明書（調卷第4至5頁）、債權人清冊（調卷第6頁）、戶
    籍謄本（本案卷第17頁）、勞工保險被保險人投保資料表（
    調卷第13頁）、個人商業保險查詢結果表（本案卷第37頁）
    、財團法人金融聯合徵信中心前置協商專用債權人清冊（調
    卷第7至9頁）、信用報告（本案卷第15至16頁）、社會補助
    查詢表（本案卷第64至66頁）、高雄市政府都市發展局函（
    本案卷第69頁）、存簿（本案卷第42至44頁）、在職證明書
    （本案卷第20頁）、領薪表（本案卷第21頁）、銓益機械有
    限公司陳報狀（本案卷第53至55頁）、新光人壽保險股份有
    限公司陳報狀（本案卷第45至46頁）、本院執行命令（調卷
    第15頁）等附卷可證。依聲請人上述工作、收入及財產情況
    ，堪認以其108年1月至109年2月平均每月收入約31,073元核
    算其償債能力，較為妥適。
  ㈢關於聲請人必要生活費用部分，聲請人雖主張每月支出20,20
    0元（包含每月房屋租金6,000元）乙情，並提出租賃契約為
    證（本案卷第38至40頁）。惟按債務人必要生活費用，以最
    近1年衛生福利部或直轄市政府所公告當地區每人每月最低
    生活費1.2倍定之，消債條例第64條之2第1項定有明文。本
    院參酌衛福部社會司所公告109年度高雄市最低生活費為13,
    099元，又該最低生活費用之標準，係照當地最近1年平均每
    人消費支出60％訂定，依其基準之家庭收支調查報告調查表
    格式所示有關經常性支出之調查項目，包括利息支出、食品
    、衣著、房租及水費、電費、醫療保健、交通、娛樂、教育
    等，已涵蓋聲請人所陳報之支出項目。是本院認聲請人必要
    生活費用以最低生活費之1.2倍即15,719元計算已足，逾此
    範圍難認必要。
  ㈣關於聲請人扶養支出部分，聲請人稱扶養父親陳俊賢、母親
    陳李秀鸞，每月各支出扶養費4,000元。經查，陳俊賢係40
    年生，現無業，於106年度至108年度均無申報所得，名下有
    2010年出廠車輛1部，前於97年3月18日領取勞保老年給付23
    0,597元，106年1月至108年12月每月領取4,490元國民年金
    老年年金，109年1月起調整為每月領取4,634元；陳李秀鸞
    係42年生，現無業，於106年度至108年度均無申報所得，名
    下無財產，前於97年12月5日領取勞保老年給付643,109元，
    107年5月至7月每月領取549元國民年金老年年金，107年8月
    至108年12月改為每月領取3,902元，109年1月起調整為每月
    領取4,046元等情，此有戶籍謄本（本案卷第17頁）、所得
    資料清單及財產歸屬資料清單（本案卷第22至27頁）、稅務
    電子閘門財產所得調件明細表（本案卷第71至72頁）、勞工
    保險被保險人投保資料表（本案卷第18至19頁）、存簿（本
    案卷第28至35頁）、社會補助查詢表（本案卷第58至63頁）
    、高雄市政府都市發展局函（本案卷第56頁、第69頁）、勞
    動部勞工保險局函（本案卷第57頁）附卷可考。足認陳俊賢
    、陳李秀鸞年事已高，並無謀生能力，雖曾領取勞保老年給
    付，惟距今已久且金額非鉅，復無繼續性之收入，應難以維
    持自己生活，有受聲請人及另1名子女扶養之權利。至於扶
    養費用數額部分，按受扶養者之必要生活費用，準用第一項
    規定計算基準數額，並依債務人依法應負擔扶養義務之比例
    認定之，消債條例第64條之2第2項亦有明定。準此，以109
    年度高雄市每人每月之最低生活費13,099元之1.2倍即15,71
    9元，扣除每月領取之國民年金老年年金後，由聲請人與另1
    名扶養義務人共同負擔【計算式：（15,719－4,634＋15,719－
    4,046）÷2＝11,379】。聲請人主張每月支出父母親扶養費共
    8,000元（4,000×2＝8,000），堪認合理。
  ㈤承上，聲請人目前每月收入31,073元，扣除個人必要支出15,
    719元、父母扶養費8,000元後，剩餘7,354元，而聲請人目
    前負債總額為607,513元（調卷第22至27頁、本案卷第47頁
    ，包括：台新銀行、合迪股份有限公司），以每月所餘逐年
    清償，至少須約7年（計算式：607,513÷7,354÷12≒7）始能
    清償完畢，應認其已不能清償債務。此外，聲請人無擔保或
    無優先權之債務總額未逾1,200萬元，且無消債條例第6條第
    3項、第8條或第46條各款所定駁回更生聲請之事由存在。則
    聲請人聲請更生為有理由，應予准許，爰命司法事務官進行
    本件更生程序。
四、依消債條例第11條第1 項、第45條第1 項、第16條第1 項，
    裁定如主文。
中　　華　　民　　國　 109　　年　　6 　　月　　30　　日
              　　民事庭　　  法　官　陳宛榆
以上正本係照原本作成。
本裁定不得抗告。
中　　華　　民　　國　 109　　年　　6 　　月　　30　　日
  　                          書記官　何福添